臺灣板橋地方法院刑事判決　　　　　　　96年度易字第2326號
公　訴　人　臺灣板橋地方法院檢察署檢察官
被　　　告　甲○○
上列被告因竊盜案件，經檢察官提起公訴（九十六年度偵字第一
五八○○號），被告就被訴事實為有罪陳述，本院改行簡式審判
程序審理，判決如下：
    主  文
甲○○攜帶兇器竊盜，累犯，處有期徒刑拾月，扣案螺絲起子壹
把，沒收之；又共同攜帶兇器竊盜，累犯，處有期徒刑拾月，扣
案螺絲起子壹把，沒收之。應執行有期徒刑壹年陸月，扣案螺絲
起子壹把，沒收之。
    事  實
一、甲○○前因竊盜案件，分別經臺灣桃園地方法院於民國八十
    八年二月二十六日以八十七年度易字第三五八一號判決判處
    有期徒刑七月確定；於八十八年十二月十三日以八十八年易
    字第一五五六號判決判處有期徒刑一年四月確定，二罪接續
    執行至九十年三月二十三日縮短刑期假釋出監，再於假釋中
    再犯贓物案件，經臺灣桃園地方法院於九十一年六月十七日
    以九十一年度易字第七十三號判決判處有期徒刑五月確定，
    該假釋經撤銷後，殘刑與上揭有期徒刑，至九十三年十一月
    十五日縮刑期滿執行完畢。詎猶不知悛悔，甲○○於九十六
    年七月三日下午十一時許，攜帶其所有客觀上對人之生命、
    身體、安全構成威脅，具有危險性之螺絲起子，至臺北縣土
    城市○○路○段祖師廟前，以螺絲起子竊取潘亮竹所有、現
    為丙○○所管領使用之車號九Ｒ－五一六五號自用小客車，
    得手後供渠代步使用；復與蘇正添（由檢察官另行呈請臺灣
    高等法院檢察署移轉管轄偵辦中）共同基於意圖為自己不法
    所有之犯意聯絡，由甲○○駕駛上開竊得之自用小客車搭載
    蘇正添，並攜帶其所有客觀上對人之生命、身體、安全構成
    威脅，具有危險性之螺絲起子，於同年七月四日上午二時許
    ，無故侵入無人所在桃園縣復興鄉三光村爺亨部落爺亨溫泉
    倉庫內（侵入建築物罪未據告訴），趁人未注意之際，共同
    竊取乙○○所有之白鐵門、鐵桌、廚具、白鐵碗盤、電纜線
    及電動切割器等物，得手後將上開物品載至臺北縣三峽鎮○
    ○里○○○路六十七巷十九號旁，嗣於同年七月四日中午十
    二時許正使用螺絲起子、竊得之電動切割器，整理上開竊得
    物品以供變賣之際，為巡邏警員，在上址當場查獲，並扣得
    甲○○所有供犯罪所用之螺絲起子一把。
二、案經乙○○訴由臺北縣政府警察局三峽分局移送臺灣板橋地
    方法院檢察署檢察官偵查起訴，本院改行簡式審判程序審理
    。
    理  由
一、訊據被告甲○○對於上揭竊盜犯行均坦承不諱，核與共犯蘇
    正添於警詢、偵查中供詞相符合，並有告訴人乙○○於警詢
    中之指述，證人丙○○於警詢中之證詞可按，復有卷附贓物
    認領保管單、車籍查詢基本資料表、查獲現場照片二十三幀
    、扣案物照片二幀足稽，並有扣得之螺絲起子一把足資佐證
    ，被告之自白與事實相符，本件事證明確，被告犯行堪以認
    定，應依法論科。
二、按所謂兇器之種類並無限制，凡客觀上足對人之生命、身體
    、安全構成威脅，具有危險性之兇器均屬之，且只須行竊時
    攜帶此種具有危險性之兇器為已足，並不以攜帶之初有行兇
    之意圖為必要。經查扣案之螺絲起子一把，為一體成形鋼鐵
    製，質地堅硬沈重，總長約為十餘公分，以之揮刺、擊打均
    足以傷害人之生命、身體，係客觀上足對人之生命、身體構
    成威脅，且有行兇之可能性及危險性，此有扣案之螺絲起子
    一把及卷附照片一幀可考，係屬於刑法第三百二十一條第一
    項第三款所指之「兇器」。核被告攜帶兇器竊盜，所為係犯
    刑法第三百二十一條第一項第三款之加重竊盜罪。起訴書就
    被告在桃園縣復興鄉三光村爺亨部落爺亨溫泉倉庫內之竊盜
    犯行，認係犯刑法第三百二十條第一項之竊盜罪，未審酌被
    告等於竊盜時係攜帶螺絲起子而為，引用法條自有誤會，惟
    業經公訴檢察官於本院審理時更正法條，本院自無再予變更
    法條之必要，僅此敘明。被告就在上揭爺亨部落爺亨溫泉倉
    庫內之竊盜犯行，與蘇正添有犯意聯絡及行為分擔，為共同
    正犯。被告先後所犯二次加重竊盜罪間，犯意各別，行為互
    殊，應予分論併罰。被告前因竊盜案件，分別經臺灣桃園地
    方法院於八十八年二月二十六日以八十七年度易字第三五八
    一號判決判處有期徒刑七月確定；於八十八年十二月十三日
    以八十八年易字第一五五六號判決判處有期徒刑一年四月確
    定，二罪接續執行至九十年三月二十三日縮短刑期假釋出監
    ，再於假釋中再犯贓物案件，經臺灣桃園地方法院於九十一
    年六月十七日以九十一年度易字第七十三號判決判處有期徒
    刑五月確定，該假釋經撤銷後，殘刑與上揭有期徒刑，至九
    十三年十一月十五日縮刑期滿執行完畢，此有臺灣高等法院
    被告前案紀錄表乙紙附卷可稽，於五年以內再故意犯本件有
    期徒刑以上之罪，應依刑法第四十七條第一項之規定論以累
    犯，並加重其刑。爰審酌被告，有多次竊盜、毒品前科，此
    有上揭前案紀錄表足考，素行不良，竟攜帶兇器竊取他人車
    輛、建築物內之白鐵板、電纜線等物，已影響社會安寧及秩
    序，所竊得之財物價值非鉅，犯罪後已經坦承犯行，態度良
    好等一切情狀，分別量處如主文所示之刑，並定其應執行刑
    。末查，扣案螺絲起子一把，係供被告等犯罪所用之物，為
    被告所有，業據被告供明在卷，應依刑法第三十八條第一項
    第二款之規定沒收之。
據上論斷，應依刑事訴訟法第二百七十三條之一第一項、第二百
九十九條第一項前段，刑法第二十八條、第三百二十一條第一項
第三款、第四十七條第一項、第五十一條第五款、第三十八條第
一項第二款，判決如主文。
本案經檢察官馬中人到庭執行職務。
中　　華　　民　　國　　96　　年　　9 　　月　　14　　日
                 臺灣板橋地方法院刑事第十八庭
                    　　　　　  法　官  王綽光
以上正本證明與原本無異
如不服本判決應於送達後10日內向本院提出上訴狀
                                書記官　許清秋
中　　華　　民　　國　　96　　年　　9 　　月　　17　　日
附錄本案論罪科刑法條全文：
中華民國刑法第321條
（加重竊盜罪）
犯竊盜罪而有左列情形之一者，處6月以上、5年以下有期徒刑：
一  於夜間侵入住宅或有人居住之建築物、船艦或隱匿其內而犯
    之者。
二  毀越門扇、牆垣或其他安全設備而犯之者。
三　攜帶兇器而犯之者。
四　結夥三人以上而犯之者。
五　乘火災、水災或其他災害之際而犯之者。
六　在車站或埠頭而犯之者。
前項之未遂犯罰之。
